【裁判字號】    98,易,3028
【裁判日期】    981228
【裁判案由】    傷害
【裁判全文】
臺灣臺北地方法院刑事判決              98年度易字第3028號
公  訴  人  臺灣臺北地方法院檢察署檢察官
被      告  甲○○
上列被告因傷害案件，經檢察官提起公訴（98年度偵緝字第1856
號），本院判決如下：
    主  文
甲○○傷害人之身體，處有期徒刑肆月，如易科罰金，以新臺幣
壹仟元折算壹日。
    事  實
一、甲○○與乙○○係男女友人，於民國98年4 月7日下午11時
    50分許，在臺北市中正區○○○路○段60之4號4樓即甲○○
    當時之住所內，因口角爭執，甲○○竟基於傷害人身體之犯
    意，徒手毆打乙○○，致其受有右眼紅腫3x4公分、右肩瘀
    血4.5x1公分、右乳上方擦傷3.5x1公分、雙手扭傷、背部鈍
    挫傷、頸部抓傷2x0.5公分、3x0.5公分、舌腫脹外潰瘍1x1
    公分等傷害。
二、案經乙○○訴由臺北市政府警察局中正第二分局報告臺灣臺
    北地方法院檢察署檢察官偵查起訴。
    理  由
甲、程序部分：
一、本件為刑事訴訟法第376 條第1 、2 款所列案件，依同法第
    284 條之1前段規定，由法官1人獨任審判，合先敘明。
二、(一)按被告以外之人於審判外之言詞或書面陳述，除法律有規
      定者外，不得作為證據。又被告以外之人於審判外之陳述
      ，雖不符前4 條之規定，而經當事人於審判程序同意作為
      證據，法院審酌該言詞陳述或書面陳述作成時之情況，認
      為適當者，亦得為證據，刑事訴訟法第159條第1項、第
      159條之5第1項定有明文。
    (二)告訴人乙○○之警詢及檢察官訊問筆錄，臺北縣立醫院三
      重院區診斷證明書、函稿各1份，均為被告甲○○以外之
      人於審判外之言詞及書面陳述，惟被告及檢察官已於本院
      審理時，表示同意作為證據，本院揆諸前開法條規定，並
      審酌前開言詞及書面陳述作成時之情況，認為適當，自得
      作為證據，合先敘明。
乙、實體部分：
一、訊據被告矢口否認有何傷害犯行，辯稱：當日確實和告訴人
    乙○○發生口角，但並未動手打告訴人，不知道告訴人何以
    受傷，再者告訴人遲至隔日上午才去驗傷，驗傷後同日就開
    車南下又北上，顯見其行動能力不受影響，且隔日下午還將
    汽車借給被告，均與常理不符，況告訴人先前因車禍受傷云
    云。經查：
    (一)被告與告訴人係男女友人，於98年4月7日下午11時50分許
      ，在臺北市中正區○○○路○段60之4號4樓即被告當時之
      住所內，發生口角爭執，告訴人於98年4月8日上午9時30
      分至臺北縣立醫院三重院區就醫，其受有右眼紅腫3x4公
      分、右肩瘀血4.5x1公分、右乳上方擦傷3.5x1公分、雙手
      扭傷、背部鈍挫傷、頸部抓傷2x0.5公分、3x0.5公分、舌
      腫脹外潰瘍1x1公分等傷害之事實，業據告訴人於警詢及
      檢察官訊問時指述（98年度偵字第11403號卷第12至13頁
      、第22至24頁；98年度偵緝字第1856號卷第24頁）甚詳，
      並有臺北縣立醫院三重院區診斷證明書（98年度偵字第
      11403號卷第14至15頁）、函稿（本院卷第46至48頁）各1
      份在卷可考，復為被告所不否認，可以認定。
    (二)被告固然否認有傷害之犯行，並提出上開辯解，惟查：
      1.告訴人於98年4月10日警詢時指述：「甲○○於98年4月
        7日下午11時50分，在臺北市中正區○○○路○段60之4
        號4樓毆打我…他要毆打我之前我們有發生口角。」、
        「就只有甲○○一人毆打我。他一開始用腳踹我腹部，
        然後用拳頭毆打我頭部並用手掐我脖子…。」（98年度
        偵字第11403號卷第12至13頁）等語；復於98年5月19
        日檢察官訊問時指稱：「被告就一拳打我右邊臉一個巴
        掌（被害人哭泣），我就跌倒，我爬起來，他又用腳踹
        我…事後我要離開時，他又從背後掐住我的脖子…後來
        我一直求他，他才讓我走…他還從背後踢我一腳。」（
        98 年度偵字第11403號卷第23頁）等語。明確且一致地
        指述被告以腳踹其腹部、以拳頭毆打其頭部、打其巴掌
        並以手掐其脖子乙情。
      2.而由臺北縣立醫院三重院區之診斷證明書所示，告訴人
        於98年4月8日上午9時30分至上開醫院就診，主訴其發
        生時間係98年4月7日凌晨0時，遭男朋友用手打臉、胸
        、掐住脖子、推倒在地上腰撞上桌角，告訴人驗傷後認
        其受有右眼紅腫3x4公分、右肩瘀血4.5x1公分、右乳上
        方擦傷3.5x1公分、雙手扭傷、背部鈍挫傷、頸部抓傷
        2x0.5公分、3x0.5公分、舌腫脹外潰瘍1x1公分等傷害
        ，此亦有該院0000000診斷證明書1紙（98年度偵字第
        11403號卷第14至15頁）在卷可考。而告訴人上開所述
        遭傷害之經過，即與其身上驗得之傷害情形相符，足見
        其上開所述並非虛妄。至於告訴人何以遲至翌日上午即
        事隔9小時餘後才至醫院驗傷，告訴人於本院98年11月
        23日審理時陳稱：「離開之後，我沒有馬上驗傷，他還
        叫我去驗傷，可以告他，如果他被判的話，也只有關關
        而已，我當時只想要回家，我只知道頭暈，我回家後才
        發現全身都是傷，天亮之後8、9點才去三重驗傷。」（
        本院卷第35頁），衡以案發時係深夜時分，告訴人遭此
        傷害，慌忙離開，以一單身女子前往醫院或許會感到害
        怕，待天亮後才去醫院驗傷，難謂與常情相違，且相隔
        時間也未久，是其上開解釋應該足以說明。
      3.至被告雖然辯稱其僅口角，並未毆打告訴人，告訴人所
        受應為其先前車禍之舊傷，惟經本院詢問告訴人何時車
        禍受傷時，被告供稱：「我聽說她在案發1、2年前有車
        禍過，一直在接受復健，她的右手一直掛著繃帶在復健
        。」（本院卷第33頁背面），然觀諸告訴人上開傷勢即
        右眼紅腫3x4公分、右肩瘀血4.5x1公分、右乳上方擦傷
        3.5x1公分、雙手扭傷、背部鈍挫傷、頸部抓傷2x0.5
        公分、3x0.5公分、舌腫脹外潰瘍1x1公分等，多為表層
        之外傷，且傷口範圍並非甚大，如果是舊傷，實在難以
        想像經歷了1、2年的時間，這樣表淺的傷勢居然還沒癒
        合，還驗得出「紅腫」、「瘀血」等新鮮傷口才會有的
        傷勢。再者，由臺北縣立醫院函稿所附之門診處方明細
        （本院卷第48頁），包含「淺部創傷處理」、「優碘軟
        膏」、「痛立舒」等處理及處方，均可見係新鮮傷口的
        處置等情。是被告此部分辯解與實情不符，無從採信。
      4.末被告聲請調查告訴人98年4月8日駕車往返南部之錄影
        帶紀錄、被告與告訴人通聯紀錄以證明告訴人案發隔日
        還駕車往返南部，顯見沒有其所稱受傷情形；及欲傳喚
        案發地點屋主羅瑤樂、被告之妻以證明被告與告訴人未
        曾交往、同居該處部分。本院審酌告訴人所受傷害均為
        表淺傷勢，縱使告訴人當日駕車往返南部，由於駕車係
        坐在車內之靜態行為，亦難認告訴人即未受何傷害，因
        而並無調查之關連性及必要性；另被告是否與告訴人係
        男女朋友，亦與被告是否毆打告訴人成傷無關，從而均
        無調查之關連及必要性，均予駁回，附此說明。
    (三)綜上，本案事證明確，被告之犯行堪以認定，應依法論科
      。
二、論罪科刑之理由：
    (一)核被告所為，係犯刑法第277條第1項之傷害罪。
    (二)爰審酌被告並無構成累犯之前案紀錄，有臺灣高等法院被
      告前案紀錄表1份在卷可憑，其因口角與告訴人發生衝突
      後，不思和平、理性解決，罔顧其係身材壯碩之青年男子
      ，告訴人僅係弱女子，出手毆打告訴人，造成告訴人身上
      多處傷害，及犯後矢口否認，當庭態度惡劣，未見悔意等
      犯罪之動機、目的、手段等一切情狀，量處如主文所示之
      刑，並諭知易科罰金之折算標準。
三、據上論斷，應依刑事訴訟法第284條之1、第299條第1項前段
    ，刑法第277條第1項、第41條第1項前段，刑法施行法第1條
    之1，判決如主文。
本案經檢察官徐則賢到庭執行職務。
中    華    民    國    98    年    12    月    28    日
                  刑事第十三庭  法  官  李貞瑩
以上正本證明與原本無異。
如不服本判決應於收受送達後10日內向本院提出上訴書狀，並應
敘述具體理由；其未敘述上訴理由者，應於上訴期間屆滿後20日
內向本院補提理由書（均須按他造當事人之人數附繕）「切勿逕
送上級法院」。
                                書記官  陳鳳瀴
中    華    民    國    98    年    12    月    28    日
附錄本案論罪科刑法條全文
刑法第277條第1項：傷害人之身體或健康者，處3年以下有期徒
刑、拘役或1,000元以下罰金。

司法院資訊處製作；財團法人民間司法改革基金會備份。
